臺灣高等法院高雄分院刑事裁定
111年度抗字第348號
抗 告 人  
即受刑人  鄭百辰


上列抗告人因聲請撤銷緩刑案件，不服臺灣橋頭地方法院111年
度撤緩字第73號，中華民國111年10月12日所為撤銷緩刑之裁定
（聲請案號：臺灣橋頭地方檢察署111年度執聲字第784號），提
起抗告，本院裁定如下：
    主  文
抗告駁回。
    理  由
一、案件緣由及抗告意旨
　㈠抗告人即受刑人鄭百辰（下稱抗告人）前因犯妨害公務案件
    ，經臺灣高雄地方法院於民國109年9月25日以109年度簡字
    第2144號判決判處拘役20日，緩刑2年，於109年10月28日判
    決確定。嗣抗告人於緩刑期間內，又因故意而更犯駕駛動力
    交通工具犯妨害公務執行罪，經臺灣橋頭地方法院於111年6
    月16日以111年度審訴字第200號判決判處有期徒刑6月，緩
    刑2年，於111年7月13日判決確定。經原審法院依檢察官之
    聲請而以裁定撤銷抗告人前案之緩刑宣告。有臺灣橋頭地方
    檢察署檢察官聲請書、原審法院裁定書、各該法院確定判決
    之判決書在卷可按。
　㈡抗告人不服前開撤銷緩刑宣告之裁定而提起抗告，意旨略以
    ：抗告人因罹患青光眼，並有視覺混亂情事，看到警車閃光
    時，方向盤下意識稍偏離，但未有衝撞動作，更無意挑戰公
    權力。抗告人於緩刑期間，並無具體犯行或判刑確定，在事
    發當時警員並無告知抗告人有妨害公務情事，也未有押解動
    作或告知義務和權利，僅開立罰單，抗告人亦多方配合，未
    有任何違法情事。抗告人因身體不佳，現從事保全工作，所
    得有限，亦需扶養95歲年邁父親，爰請酙量（酌）審理，能
    酙以（維持原判決宣告之）緩刑，抗告人亦允保證奉公守法
    ，不再犯行（罪）。
二、適用規範之說明
　　按受緩刑之宣告，於緩刑期因故意犯他罪，而在緩刑期內受
    6月以下有期徒刑、拘役或罰金之宣告確定，足認原宣告之
    緩刑難收其預期效果，而有執行刑罰之必要者，得撤銷其宣
    告，刑法第75條之1第1項第2款定有明文。緩刑制度設計之
    本旨，除可避免執行短期自由刑之流弊外，主要目的係在獎
    勵惡性較輕者使其遷善，而經宣告緩刑後，若有具體事證足
    認受宣告者並不因此有改過遷善之意，即不宜給予緩刑之寬
    典，乃另有撤銷緩刑宣告制度。而依刑法第75條之1第1項規
    定撤銷緩刑，除須符合該條項各款規定之要件外，依該條規
    定既採裁量撤銷主義，賦予法院撤銷與否之權限，其實質要
    件為「足認原宣告之緩刑難收其預期效果，而有執行刑罰之
    必要」，供作審認之標準。亦即於上揭「得」撤銷緩刑之情
    形，法官應依職權本於合目的性之裁量，妥適審酌被告所犯
    前後數罪間，關於法益侵害之性質、再犯之原因、違反法規
    範之情節是否重大、被告主觀犯意所顯現之惡性及其反社會
    性等情，是否已使前案原為促使惡性輕微之被告或偶發犯、
    初犯改過自新而宣告之緩刑，已難收其預期之效果，而確有
    執行刑罰之必要，資為審認裁定之標準。
三、經查：
  ㈠本件抗告人前因犯妨害公務案件，經法院判處拘役20日，緩
    刑2年確定。嗣抗告人於緩刑期間內，又因故意而更犯駕駛
    動力交通工具犯妨害公務執行罪，經法院判處有期徒刑6月
    ，緩刑2年確定，符合刑法第75條之1第1項第2款「緩刑期內
    因故意犯他罪，而在緩刑期內受6月以下有期徒刑、拘役之
    宣告確定」要件，堪予認定。又受刑人所犯前、後2案均為
    妨害公務案件，罪質類同，並均屬於故意犯罪。其中前案之
    犯罪情節係以徒手拔取並丟擲警員所持有警車鑰匙之方式，
    妨害警員執行公務，詎其在前案判決諭知之緩刑期間內，又
    以出手將警員所持酒精檢知器拍落地面，繼而又駕駛機車衝
    撞警員等方式施強暴，妨害警員對其執行公務而犯後案。顯
    見其目無法紀，不僅不因前案所諭知緩刑宣告而產生任何約
    束、警惕之效果，猶變本加厲，再犯犯罪類型相同之犯行，
    犯罪施強暴之手段復自原本以徒手攻擊警員所持之物，進而
    提昇為駕駛機車衝撞警員。足認原宣告之緩刑難收預期效果
    ，自有撤銷緩刑並令為刑之執行之必要。
　㈡原審裁定以抗告人前後兩案犯罪之罪質類同、侵害之法益相
    同，可見抗告人並未因前案刑之宣告而深切反省並知所警惕
    ，顯未善加珍惜前案緩刑之處遇機會，足認原宣告之緩刑難
    收其預期效果，而有執行刑罰之必要等情，認為檢察官聲請
    撤銷緩刑之宣告於法並無不合，而予准許，於法並無不合。
    抗告人抗告仍辯稱其並無犯罪故意，復以其個人身體狀況及
    家中情形，請求本院審酌云云。其抗告並無理由，應予駁回
    。
四、據上論斷，依刑事訴訟法第412條，裁定如主文。
中　　華　　民　　國　　111 　年　　11　　月　　28　　日
                      刑事第八庭審判長法  官  陳中和
                                      法  官  林柏壽
                                      法  官  陳松檀
以上正本證明與原本無異。
不得再抗告。
中　　華　　民　　國　　111 　年　　11　　月　　28　　日
                                      書記官  李佳旻